最高法院刑事判決　　　　　　　　　　　　　　　九十一年度台上字第七二九七號
　　上　訴　人　甲○○
右上訴人因違反毒品危害防制條例案件，不服台灣高等法院台南分院中華民國八十九
年七月六日第二審判決（八十八年度上訴字第一三八八號，起訴案號：台灣台南地方
法院檢察署八十七年度偵字第一○○一一、一○八三六號），提起上訴，本院判決如
左：
    主  文
原判決關於甲○○販賣第二級毒品部分撤銷，發回台灣高等法院台南分院。
其他上訴駁回。
　　理  由
一發回部分：
本件原判決認定上訴人甲○○與已判決確定之周益生基於共同營利概括犯意之聯絡，
利用上訴人所有0000000000號呼叫器號碼，及周益生家中所有（○六）0
000000號電話聯絡，在台南縣永康市○○○路一四一巷一一號周益生住處等地
，由上訴人提供第二級毒品安非他命交與周益生轉售他人，再於上訴人到周益生處收
取出售價款時，提供少數第二級毒品安非他命予周益生吸用之方法，共同販賣第二級
毒品安非他命。計於民國八十七年八月間出售與綽號阿仁之趙宏仁二次，每次賣新台
幣（下同）五百元。再於同月二十三日出售予陳錦惠一次三千元。嗣陳錦惠為警查獲
施用安非他命後，配合警方以上開電話聯絡周益生，佯稱欲以五千元代價購買安非他
命，周益生即通知上訴人送貨，而於同月二十五日下午十時十分許，於上訴人送貨予
周益生後，循線在周益生上開住處查獲上訴人與周益生，並在周益生身上扣得安非他
命二包（含袋重一．九公克）及在周益生住處樓梯查扣安非他命一包（含袋重○．八
公克）等情。因而撤銷第一審關於上訴人販賣第二級毒品部分之判決，改判仍論處上
訴人連續販賣第二級毒品罪刑，固非無見。
惟查：(一)、犯罪事實應依證據認定，有罪之判決書，應於理由內記載認定犯罪事實所
憑之證據及其認定之理由，否則即有理由不備之違法。原判決認上訴人為警查獲時，
在周益生身上及住處查獲之白色粉末三包 (毛重二‧七公克 )係安非他命，並資為上
訴人確有販賣安非他命之論證之一。然理由中並未說明其憑以認定上開白色粉末係屬
安非他命之依據及理由，原判決遽認其係安非他命，不唯速斷，亦有判決理由不備之
違法。(二)、原判決以證人趙宏仁、陳錦惠於警詢時證稱渠等確曾向上訴人、周益生購
買安非他命屬實等情，據為上訴人有販賣安非他命予趙宏仁、陳錦惠之判決基礎；然
趙宏仁警詢中係供述：「我這一年來計向甲○○購買安非他命十次」、「每次購買一
千元安非他命」，陳錦惠亦供稱：「我在八十七年八月二十三日向黑仔（即周益生）
購買新台幣五千元之安非他命」各等語 (見警卷八十七年九月三日、八月二十五日筆
錄）。趙宏仁在警詢中並未供陳其有在八十七年八月間向上訴人或周益生購買安非他
命之事實，原判決理由中亦論述趙宏仁警詢中所供向上訴人購買十次之安非他命為無
可採信（見原判決第六頁末三行），且陳錦惠警詢中所供八十七年八月二十三日向周
益生購買安非他命之價款五千元及趙宏仁在警詢中所供每次購買一千元，與原判決分
別所載陳錦惠購買三千元安非他命及趙宏仁每次購買五百元之事實認定亦屬不符。則
原判決併採納上開相互齟齬之證據資料，作為判決之基礎，即有判決理由矛盾之違誤
。(三)、原判決事實欄雖記載上訴人係基於「共同營利概括犯意之聯絡」而與周益生共
同販賣安非他命，然理由中對於此項意圖營利之違法主觀構成要件，則均未加以說明
論列。又事實欄未記載有查獲吸食器一組，乃主文中竟併將該與販賣安非他命無涉之
吸食器一組宣告沒收，均有可議。以上或為上訴意旨所指摘，或為本院得依職權調查
之事項，應認原判決此部分有發回更審之原因。至原判決不另為無罪諭知之上訴人於
八十六年間多次販賣安非他命予趙宏仁部分，基於審判不可分原則，亦應併予發回。
二駁回部分：
查第三審上訴書狀，應敘述上訴之理由，其未敘述者，得於提起上訴後十日內補提理
由書於原審法院，已逾上述期間，而於第三審法院未判決前仍未提出上訴理由書狀者
，第三審法院應以判決駁回之，刑事訴訟法第三百八十二條第一項、第三百九十五條
後段規定甚明。上訴人不服原審轉讓第二級毒品部分之判決，於八十九年七月二十九
日提起上訴，並未敘述此部分之理由，迄今逾期已久，於本院未判決前仍未提出，依
上開規定其此部分上訴自非合法，應予駁回。
據上論結，應依刑事訴訟法第三百九十七條、第四百零一條、第三百九十五條後段，
判決如主文。
中      華      民      國    九十一    年     十二     月     十九     日
                              最高法院刑事第九庭
                                  審判長法官  陳  炳  煌
                                        法官  陳  正  庸
                                        法官  韓  金  秀
                                        法官  吳  信  銘
                                        法官  徐  文  亮
      右正本證明與原本無異
                                              書  記  官
中      華      民      國    九十一    年     十二     月     二十     日
